---
title: "EconomyAnalysis"
output: 
  html_document:
    toc: true
    toc_float: true
---

```{r setup, include=FALSE}
knitr::opts_chunk$set(echo = TRUE)
options(scipen=999)
```

## Instalacja bibliotek
```{r cache=TRUE, warning=FALSE}
r = getOption("repos")
r["CRAN"] = "http://cran.us.r-project.org"
options(repos = r)
install.packages("readxl")
install.packages("missForest")
```
```{r warning=FALSE, message=FALSE}
library("readxl")
library(dplyr)
library(tidyr)
library(ggplot2)
library(mlbench)
library(caret)
library(missForest)
```

## Wczytanie danych z pliku

Ścieżka do folderu z danymi

```{r savePath}
dataDirectoryPath <- 'C:/Users/anna/OneDrive/Nauka/II semestr II stopień/Zaawansowana Eksploracja Danych/Data pack/Data pack/'
```

Wczytanie pliku CurrencyExchangeRates.csv

```{r}
currencyExchangeRatesPath <- paste0(dataDirectoryPath, 'CurrencyExchangeRates.csv')
currencyExchangeRates <- read.csv(currencyExchangeRatesPath)
```

Wczytanie pliku Gold prices.csv

```{r}
goldPricesPath <- paste0(dataDirectoryPath, 'Gold prices.csv')
goldPrices <- read.csv(goldPricesPath)
```

Wczytanie pliku S&P Composite.csv

```{r}
spCompositePath <- paste0(dataDirectoryPath, 'S&P Composite.csv')
spComposite <- read.csv(spCompositePath)
```

Wczytanie pliku World_Development_Indicators.xlsx
```{r}
worldDevelopmentIndicatorsPath <- paste0(dataDirectoryPath, 'World_Development_Indicators.xlsx')
worldDevelopmentIndicators <- read_excel(worldDevelopmentIndicatorsPath)
```

## Podsumowanie danych 

```{r summary}
knitr::kable(summary(worldDevelopmentIndicators))
knitr::kable(head(worldDevelopmentIndicators))
```

## Czyszczenie danych worldDevelopmentIndicators

```{r clean dataset, warning=FALSE}
cleanedWorldDevelopmentIndicators <- worldDevelopmentIndicators[c(1:42600, 43666:43878),]
cleanedWorldDevelopmentIndicators <- cleanedWorldDevelopmentIndicators %>% 
  mutate_at(vars(!c('Country Name', 'Country Code', 'Series Name', 'Series Code')), as.factor) %>%
  pivot_longer(!c('Country Name', 'Country Code', 'Series Name', 'Series Code'), names_to = "year", values_to="value")
cleanedWorldDevelopmentIndicators$year <- substr(cleanedWorldDevelopmentIndicators$year,1,4)
cleanedWorldDevelopmentIndicatorsResult <- cleanedWorldDevelopmentIndicators %>% 
  pivot_wider(names_from = c('Series Name', 'Series Code'), values_from = 'value',  names_glue = "{`Series Name`}") %>%
  mutate_at(vars(year), as.numeric)
cleanedWorldDevelopmentIndicatorsResult <- cleanedWorldDevelopmentIndicatorsResult %>% select_if(colSums(!is.na(.)) > (nrow(cleanedWorldDevelopmentIndicatorsResult)/2))
knitr::kable(head(cleanedWorldDevelopmentIndicatorsResult))

```

## Uzupełnienie wartości NA w zbiorze worldDevelopmentIndicators
```{r cache=TRUE}
n <- ncol(cleanedWorldDevelopmentIndicatorsResult)
worldIndicatorsComplemented <-  missForest(as.data.frame(cleanedWorldDevelopmentIndicatorsResult[3:n]))$ximp
```
```{r}
worldIndicatorsComplementedDf <- merge(x=cleanedWorldDevelopmentIndicatorsResult[1:2], y=worldIndicatorsComplemented, by = 'row.names', all = TRUE, sort=FALSE)
worldIndicatorsComplementedDf <- worldIndicatorsComplementedDf[-1]
names(worldIndicatorsComplementedDf) <- gsub(" ", "_", names(worldIndicatorsComplementedDf))
knitr::kable(head(worldIndicatorsComplementedDf))

```
## Operacje na zbiorze goldPrices
```{r clean goldPrices}
goldPricesYearly <- goldPrices
goldPricesYearly$year <- substr(goldPrices$Date,1,4)
goldPricesYearly <- group_by(goldPricesYearly, year)
goldPricesYearly <- summarize(goldPricesYearly, 
                              gold_usd = mean(`USD..AM.`, na.rm=TRUE),
                              gold_gbp = mean(`GBP..AM.`, na.rm=TRUE),
                              gold_euro = mean(`EURO..AM.`, na.rm=TRUE))
knitr::kable(head(goldPricesYearly))
ggplot(
  goldPricesYearly, 
  aes(x=year, 
      y=gold_usd,
      group=1)
) +
scale_x_discrete(limits=goldPricesYearly$year,breaks=goldPricesYearly$year[seq(1,length(goldPricesYearly$year),by=5)]) +
geom_line()
```

## Wpływ światowego rozwoju na ceny złota
```{r whole-world}
worldIndicatorsForWholeWorld <- worldIndicatorsComplementedDf %>%
  filter(Country_Name == 'World')

goldPricesAndWorldIndicators <- merge(x=worldIndicatorsForWholeWorld[-c(1,2)], y=goldPricesYearly[c('year','gold_usd')], by='year')

control <- trainControl(method="repeatedcv", number=10, repeats=5)
rfGrid <- expand.grid(mtry = 10:30)
model <- train(
  gold_usd~., 
  data=goldPricesAndWorldIndicators, 
  method="rf", 
  na.action = na.pass,
  tuneGrid = rfGrid,
  ntree = 30,
  trControl=control)

importance <- arrange(varImp(model)$importance, desc(Overall)) 
mostImoortantIndicators_Gold <- head(importance, n=20)
knitr::kable(mostImoortantIndicators_Gold)
```


## GDP 
```{r fig.height=100, fig.width=15}
ggplot(
  worldIndicatorsComplementedDf, 
  aes(x=year, 
      y=`GDP_per_capita_(current_US$)`)
) +
geom_line() +
facet_wrap(vars(Country_Name), ncol = 4)
```